臺灣臺中地方法院刑事判決　　　　　　　96年度易字第4555號
公　訴　人　臺灣臺中地方法院檢察署檢察官
被　　　告　丁○○
上列被告因竊盜案件，經檢察官聲請簡易判決處刑（96年度偵字
第16805號），本院臺中簡易庭認不宜逕以簡易判決處刑，移由
本院刑事庭依通常程序審理，本院判決如下：
    主    文
丁○○攜帶兇器竊盜，處有期徒刑陸月；又攜帶兇器竊盜，處有
期徒刑陸月；又攜帶兇器竊盜，處有期徒刑陸月；又攜帶兇器竊
盜，處有期徒刑陸月。應執行有期徒刑壹年肆月。
    犯罪事實
一、丁○○因缺錢花用，竟為下列竊行：
（一）丁○○基於意圖為自己不法所有之犯意，於民國九十六年
      六月二十七日上午九時許，攜帶其所有客觀上足以傷害人
      之生命、身體而可供作兇器使用之鐵鎚及螺絲起子（均未
      扣案），駕駛車牌號碼ＺＺ－２６１０號自小貨車，前往
      位在臺中市○區○○路一八一號前之騎樓，持前開工具撬
      開戊○○所有之地板防滑銅條，再加以折斷而損壞之，並
      於竊得地板防滑銅條一條（約五公斤）後，旋即前往位在
      臺中市○區○○○路七八一號之大愛資源回收廠，以其配
      偶洪芃蓁之名義，將前開竊得之防滑銅條加以變現，得款
      新臺幣（下同）五百元，供己花用。
（二）又於九十六年七月七日上午五時許，另起意圖為自己不法
      所有之犯意，持其所有之上開鐵鎚及螺絲起子，駕駛前開
      自小貨車，前往位在臺中市○區○○路三三號，以同前所
      述之毀損方式，竊得丙○○所有之地板防滑銅條一批。得
      手後，旋又另起犯意，至同路段二三三號，以相同之毀損
      方式，竊得乙○○所有之地板防滑銅條一批。繼之，又再
      起犯意，至同路段三二七號，以同一毀損方式，竊得甲○○所有之地板防滑銅條一批，合計竊得地板防滑銅條五條
      （約三十公斤）。得手後，於同日上午九時許，又以其配
      偶洪芃蓁之名義，持往大愛資源回收廠變賣，得款三千元
      ，供己花用。
（三）嗣於同日十七時二十五分許，為警在臺中市○○區○○路
      六二巷十弄十號前，當場查獲，並在其所使用之前開自小
      貨車上，扣得不知何人所有之防滑銅條一條；繼之，於同
      日十八時許，警方又在大愛資源回收廠，起出丁○○前所
      變賣之地板防滑銅條一包（約三十公斤，已由丙○○、乙○○、甲○○領回）。
二、案經戊○○、丙○○、乙○○、甲○○訴由臺中市警察局第
    一分局報告臺灣臺中地方法院檢察署檢察官偵查起訴。
    理    由
一、上揭犯罪事實，業據被告丁○○於警詢及偵查中均坦承不諱
    ，復於本院審理時為認罪之陳述，核與被害人戊○○、丙○○、乙○○、甲○○（下稱戊○○等四人）於警詢時指訴之
    情節相符，復經大愛資源回收場負責人即證人林家憶於警詢
    時證述綦詳，並有收受物品、舊貨、五金廢料或廢棄物登記
    表、臺中市警察局第一分局繼中派出所扣押筆錄暨扣押物品
    目錄表、現場圖、收據、監視錄影翻拍照片、現場照片、贓
    物認領保管單附卷可稽，足徵被告上開自白，確與事實相符
    ，堪予採信。從而，本件事證明確，被告上開犯行，洵堪認
    定。
二、查被告竊取前開地板銅條所使用之鐵搥及螺絲起子雖未扣案
    ，但既能用以撬開地板銅條，並將之折斷，足見該等工具之
    質的均堅硬，在客觀上足對人之生命、身體構成威脅，皆應
    屬兇器。是核被告竊取被害人戊○○等四人之上開地板防滑
    銅條，均係犯刑法第三百二十一條第一項第三款之攜帶兇器
    竊盜罪及第三百五十四條之毀損器物罪。又按刑法上接續犯
    之概念係指數行為於同時同地或密切接近之時地實施，侵害
    同一之法益，各行為之獨立性極為薄弱，依一般社會健全觀
    念，在時間差距上，難以強行分開，在刑法評價上，以視為
    數個舉動之接續施行，合為包括之一行為予以評價，較為合
    理（最高法院八十六年台上字第三二九五號判例可資參照）
    。查被告竊取被害人丙○○、乙○○、甲○○之上開地板防
    滑銅條，時間雖然相近，且地點亦屬鄰近，但侵害之法益則
    非同一，核與接續犯之概念不合，無從論以接續犯。公訴人
    認被告就竊取被害人丙○○、乙○○、甲○○之上開地板防
    滑銅條部分，係接續犯，容有未洽。被告四次竊行，同時觸
    犯毀損器物罪，係一行為觸犯數罪名，為想像競合犯，均應
    從一重論以攜帶兇器竊盜罪。被告四次竊行，犯意各別，自
    應分論併罰。公訴人雖僅就被告上開四次竊行提起公訴，然
    檢察官就犯罪事實一部起訴者，其效力及於全部，刑事訴訟
    法第二百六十七條定有明文。本件被告於各次竊行中均有毀
    損被害人戊○○等四人之財物，並據被害人戊○○等四人提
    起告訴，被告所為另觸犯刑法第三百五十四條之毀損器物罪
    ，且與前揭論罪科刑之攜帶兇器竊盜罪部分，有想像競合犯
    之關係，已如前述，本院自應就屬於裁判上一罪之毀損器物
    罪犯行，一併加以裁判。爰審酌被告前無任何犯罪紀錄，素
    行良好，有臺灣高等法院全國前案簡列表在卷可考，其正值
    壯年，為圖私利，竟不思勞動生產，冀圖不勞而獲，攜帶扣
    案之鐵撬、螺絲起子，質的堅硬，可用以攻擊人，對於人之
    生命、身體構成威脅，手段並非和平，幸未因而加害任何人
    ，且竊取之財物非多，價值不高，部分竊得之財物已返還被
    害人，所生損害及所得利益均不大，再考之被告之智識、生
    活狀況，暨被告犯後坦認犯行，態度良好等一切情狀，量處
    如主文所示之刑，並定其應執行刑。
據上論斷，應依刑事訴訟法第四百五十二條、第二百九十九條第
一項前段，刑法第三百二十一條第一項第三款、第三百五十四條
、第五十五條前段、第五十一條第五款，判決如主文。
本案經檢察官顏偉哲到庭執行職務
中　　華　　民　　國　　96　　年　　9 　　月　　27　　日
                  刑事第十一庭  法　官　莊嘉蕙
以上正證明與原本無異。
如不服本判決，應於送達後十日內向本院提出上訴狀（須附繕本
），上訴於臺灣高等法院臺中分院。
                                書記官　魏愛玲
中　　華　　民　　國　　96　　年　　9 　　月　　27　　日
附錄論罪科刑法條
中華民國刑法第321條
犯竊盜罪而有左列情形之一者，處六月以上、五年以下有期徒刑
：
一　於夜間侵入住宅或有人居住之建築物、船艦或隱匿其內而犯
　　之者。
二　毀越門扇、牆垣或其他安全設備而犯之者。
三　攜帶兇器而犯之者。
四　結夥三人以上而犯之者。
五　乘火災、水災或其他災害之際而犯之者。
六　在車站或埠頭而犯之者。
前項之未遂犯罰之。
